# 分立验资的一个问题

提问人：bladesoul123 时间：2011-11-23 19:39:44
前面关于分立验资的帖子都拜读了，关于分立验资中分公司亏损导致分公司净资产小于拟设立公司的注册资本，这一点似乎都没很明确。个人觉得拟设立公司的注册资本应不能大于分立新设公司的净资产。但是本人领导认为公司法并未明确这一点，可以这样操作。
另公司法似乎没提及净资产出资这个概念，只提到：对作为出资的实物、工业产权、非专利技术或者土地使用权，必须进行评估作价。那么分立过程中是否需要评估呢？

回答人：chenyiwei
这些问题在很大程度上是法律问题而不是会计、审计问题，建议咨询律师、主管工商机关和国资委等意见。 分立过程中是否需要评估，取决于相关分立的规定，例如涉及国有资产的，根据《企业国有资产评估管理暂行办法》（国务院国资委第 12 号令）的规定，应当进行评估；涉及外商投资企业的，根据《关于外商投资企业合并与分立的规定》，没有规定必须评估，但评估值可以作为参考。
但我个人倾向于：对于分立中新设的公司，相当于以原企业的部分净资产折合了其注册资本，所以对转入新设企业的净资产应当经过评估较为妥当。

提问人：bladesoul123 时间：2011-11-25 13:45:28
回复 chenyiwei 的帖子
陈老师，我所说的第一问题，如分公司分立前净资产 800 万，其中亏损 200 万，是否可以验证成注册资本 1000 万，未分配利润（或资本公积？）-200呢？

回答人：chenyiwei
没有处理过类似先例，但个人理解要谨慎，不适合于出现新设公司新设时投入的净资产即小于注册资本的情况。